【裁判字號】    98,抗,755
【裁判日期】    980803
【裁判案由】    聲請發給開庭錄音光碟
【裁判全文】
臺灣高等法院臺中分院刑事裁定           98年度抗字第755號
抗  告  人
即  被  告  甲○○原名：林襄.
                    7號8樓
上列抗告人因聲請發給開庭錄音光碟案件，不服臺灣苗栗地方法
院中華民國98年6月22日裁定（98年度聲字第494號）提起抗告，
本院裁定如下：
    主  文
抗告駁回。
    理  由
一、聲請意旨略以：被告為期瞭解98年簡上字第39號桂股、97年
    度他字第585號檢察官開庭情況，聲請自費交付法庭錄音光
    碟云云。
二、本件抗告意旨略以：被告即抗告人請求法官能在98年7月9日
    開庭時，能放出在97年8月8日檢察官在開庭的錄音現場情況
    ，此因黃文雄在97年7月1日晚上10點到11點左右，在頭份斗
    煥派出所做筆錄也沒有說我有辱罵他黃文雄，在開庭時也沒
    有跟檢察官說我有辱罵他，請求法官替我主持公道，光碟對
    我非常重要，請求法官能在開庭時勘驗錄音帶云云。
三、按依司法院民國92年3 月12日修正發布「法庭數位錄音實施
    要點」第7 點規定「依法得聲請檢閱或閱覽卷宗之人，若自
    費請求交付法庭數位錄音光碟者，由法院指定之承辦人轉錄
    光碟交付之，並留存紀錄備查。」及95年6 月27日修正發布
    「法庭錄音辦法」第7 條規定「依法得聲請檢閱或閱覽卷宗
    之人，得於開庭翌日起至裁判確定後30日前，繳納費用請求
    交付法庭錄音光碟。」，因此，得聲請檢閱或閱覽卷宗之人
    ，始得請求法院交付法庭錄音光碟。次按辯護人於審判中得
    檢閱卷宗及證物並得抄錄或攝影，刑事訴訟法第33條第1 項
    定有明文；此一規定依同法第38條規定，僅於被告或自訴人
    之代理人準用之。是以得依上開規定請求交付法庭錄音光碟
    者，限於辯護人、被告之代理人或自訴人之代理人，並不及
    於被告（最高法院92年度台聲字第5號裁定意旨參照）。
四、經查：辯護人於審判中得檢閱卷宗及證物，此閱卷權屬於被
    告最為重要的辯護權利，法理基礎導源於聽審原則下被告的
    資訊請求權，據此，被告得請求獲悉本案相關資訊，而閱卷
    制度，正是保障審判階段被告獲悉充分資訊並據以調整辯護
    方向的重要機制；而閱卷權之權利主體雖是被告，但行使權
    限則在其辯護人，此乃就被告防禦權利與證據保全必要間立
    法權衡之結果。本件抗告人即被告甲○○於原審法院98年簡
    上字39號公然侮辱案件中係被告，並非辯護人、被告之代理
    人或自訴人之代理人，依法不得聲請檢閱或閱覽卷宗，自亦
    不得請求交付法庭錄音光碟至明。從而，原審裁定駁回其聲
    請，並無不合，本件抗告為無理由，應予駁回。至抗告意旨
    請求勘驗檢察官開庭時錄音光碟云云，抗告人應向實質審理
    該案件（即原審98年簡上字第39號）之法院請求勘驗光碟，
    而非以抗告程序主張，附此敘明。
據上論結，應依刑事訴訟法第412條，裁定如主文。
中    華    民    國    98    年    8     月    3    日
            刑事第七庭    審判長法  官  林  榮  龍
                                法  官  江  錫  麟
                                法  官  張  惠  立
上列正本證明與原本無異。
不得再抗告。
                                書記官  陳  慈  傳
中    華    民    國    98    年    8     月    4    日


司法院資訊處製作；財團法人民間司法改革基金會備份。
